Luis Angel

Desarrollador de pila completa

RESUMEN

Desarrollador web dinámico y de pila completa con una experiencia única en educación y ecología. Experto en resolución de problemas con sólidas habilidades de investigación desarrolladas durante mi etapa como ecologista y excepcionales habilidades interpersonales perfeccionadas en la docencia. Apasionado por aprovechar la tecnología para crear soluciones innovadoras.

EXPERIENCIA LABORAL

Full Stack Developer en Reach Creative, Remote

Enero de 2024 - Presente

- Desarrollo de componentes y páginas: creación de componentes y páginas dinámicos para aplicaciones web Next.js, Vue.js y WordPress, mejorando la experiencia y la funcionalidad del usuario.
- Integración de CMS: se aprovecharon las plataformas CMS como Prismic y Sanity para administrar y entregar contenido de manera eficiente para varios proyectos web.
- Colaboración en diseño: Trabajé en estrecha colaboración con los equipos de diseño para garantizar una integración y alineación perfectas de los conceptos visuales con las funcionalidades web.

Desarrollador de software en IBG Software, Remote

Noviembre de 2022 - enero de 2024

- Desarrollo full-stack y diseño de UI: Lideré proyectos full-stack ágiles utilizando React/React Native y Typescript, centrándome en interfaces de usuario fáciles de usar con Figma
- Integración y rendimiento de backend: MongoDB y Firebase Firestore integrados para una persistencia de datos sólida y una seguridad de usuario mejorada con Firebase Authentication con Redux Saga
- Desarrollo de API y garantía de calidad: se desarrollaron API RESTful escalables y se realizaron pruebas integrales de Cypress para garantizar la calidad y la funcionalidad del software.

VOLUNTARIADO

Rotación de servidores de Crab City | Odessa, TX | crab-city.vercel.app/

Marzo 2023 - Octubre 2023

Diseñé una aplicación web React que se utiliza para la rotación eficiente de mesas en un restaurante local. Integré una base de datos en tiempo real de Firebase en el back-end de la aplicación para administrar datos en tiempo real de manera eficiente. Incorporé Tailwind para lograr un estilo de aplicación intuitivo y atractivo.

Love Thy Selfie Photo Booth | Odessa, TX | lovethyselfiephotobooth.com

Noviembre 2022 - Mayo 2023

Desarrollé un sitio web de reservas intuitivo para un negocio local de fotomatón como una aplicación web React. Implementé Email.js para envíos de formularios eficientes y Tailwind para un estilo estético. Colaboré de manera eficaz con un desarrollador asociado, adoptando metodologías ágiles para la planificación de sprints semanales y la resolución de tickets.

CONTACTO

lc603191@gmail.com

angel.dev

https://github.com/Angel

Eroxis

linkedin.com/in/ luis-angelmamani-cabrera

HABILIDADES

HTML

CSS

JavasScript

TypeScript

React

Next.js

Express

Node.js

MongoDB

Firebase

CMS

RESTful APIs

Cypress

EDUCACIÓN

UATF

2024

Certificado de Bootcamp de codificación

UT El Paso

2014 - 2017

M.S. Biological Sciences

2009 - 2014

B.S. Ecology &

Evolutionary Biology